臺灣高等法院刑事判決　　　　　　　 100年度上訴字第2557號
上　訴　人　臺灣桃園地方法院檢察署檢察官
上　訴　人
即　被　告　陳尚鳴原名陳宗仁.
被　　　告　邱紫緹
上列上訴人等因被告等恐嚇等案件，不服臺灣桃園地方法院99年
度易字第424號，中華民國100年7月5日第一審判決（起訴案號：
臺灣桃園地方法院檢察署98年度偵字第15094號），提起上訴，
本院判決如下：
    主  文
原判決就邱紫緹部分撤銷。
邱紫緹幫助意圖為自己不法之所有，以恐嚇使人將本人之物交付
，處有期徒刑月，如易科罰金，以新台幣壹仟元折算壹日。緩
刑貳年，緩刑期間付保護管束。
其餘上訴駁回。
    事  實
一、緣黃靜慈（所犯恐嚇取財未遂罪部分，業經原審法院判處有
    期徒刑6月確定）前於民國97年3月間在網路線上遊戲中認識
    已婚之陳建豪，雙方互生情愫，乃進而交往發生婚外情，並
    在桃園縣中壢市○○○路○段152號7樓之7租屋同居，期間黃
    靜慈失業，陳建豪除支付上址房屋租金外，另提供黃靜慈所
    有生活開銷費用，後98年5月間因陳建豪欲結束此段不倫之
    戀，黃靜慈有感將頓失經濟來源，乃心生不滿，於98年6月
    初，經由黃騏煇（綽號「阿龍」、「浩呆」）之男子介紹，
    在桃園縣中壢市○○○路528號「烤翻天碳烤店」認識陳尚
    鳴（綽號太保）後，竟與陳尚鳴共同意圖為自己不法之所有
    ，基於恐嚇取財之犯意聯絡，約由黃靜慈提供其與陳建豪之
    電話通聯紀錄、上址同居處之房屋租賃合約書、陳建豪出入
    該址之大樓電梯監視錄影光碟、及陳建豪之內衣褲照片等物
    ，以其等手上握有性愛光碟、沾有陳建豪精液衛生紙及上開
    證據為由，向陳建豪勒索錢財，所得款項由黃靜慈取得百分
    之60，餘歸由陳尚鳴。後於98年6月23日晚上，因陳建豪至
    上址住處，再次向黃靜慈表示分手之意，黃靜慈告知陳尚鳴
    此情後，陳尚鳴即於98年6月24日早上8時許，央求某真實姓
    名年籍不詳綽號「進賢」之不知情成年男子搭載其與不知情
    之女友邱紫緹及黃靜慈，由黃靜慈告知陳建豪所開設之廣益
    鑰匙店所在地點，並指示行車方向，而驅車前往桃園縣大園
    鄉○○村○○路37號廣益鑰匙店。同日上午9時許其等抵達
    廣益鑰匙店後，見陳建豪不在店內，陳尚鳴乃向陳建豪配偶
    楊雅惠恫稱：「陳建豪如果不出面處理與黃靜慈的婚外情問
    題，就要不斷來你們店裡拜訪，直到找到陳建豪為止」等語
    ，並留下電話號碼請楊雅惠轉告陳建豪，限其3日內聯絡。
    陳建豪得悉此事後，因擔心其與家人安危，乃請友人鄒清軒
    （綽號大胖、阿軒）出面代為協調此事，事情圓滿落幕後將
    致贈紅包以為謝禮。嗣陳建豪撥打電話予陳尚鳴，陳尚鳴於
    電話中續向陳建豪表示：「我們手上握有對你不利的證據」
    等語，並相約於98年6月24日晚上11時許，在桃園縣大園鄉
    ○○路「大園海產店」碰面。鄒清軒、陳建豪待陳尚鳴、黃
    靜慈、邱紫緹等人抵達現場後，鄒清軒與陳尚鳴即單獨至店
    外洽談，陳尚鳴初始原欲索取新台幣（下同）100萬元，幾
    經討價還價，議定陳建豪交付36萬元後即可取回上揭物品，
    陳尚鳴一行人離去後，鄒清軒乃將陳尚鳴方才恫嚇之「我們
    手上握有性愛光碟、精液、電話通聯紀錄、房屋租賃合約書
    、照片等5項證據，如果不給錢，就要去陳建豪家鬧，要對
    陳建豪家人不利」等語，轉告陳建豪知悉，致陳建豪心生畏
    懼，此時適陳尚鳴撥打電話予陳建豪詢問何時付款，陳建豪
    因而承諾將於98年6月30日交付款項。陳建豪旋撥打電話給
    黃靜慈，詢問其有無參與上開恐嚇、究有無性愛光碟等5項
    證據一事，因黃靜慈仍不願與陳建豪分手，乃將一切均推給
    「浩呆」，稱係「浩呆」唆使其如此作為，實無性愛光碟、
    精液等物，又因陳建豪答應替其在新竹另覓房屋居住，認兩
    人感情可望恢復，遂答應陳建豪其於98年6月30日當天不會
    出現在付款地點，惟另一方面，黃靜慈卻於98年6月29日下
    午2時28分許，仍撥打電話與陳尚鳴聯絡，相約將上開電話
    通聯紀錄、房屋租賃合約書、大樓電梯監視錄影光碟、內衣
    褲照片等物交予陳尚鳴，容任陳尚鳴繼續使用該等物品向陳
    建豪取款。俟98年6月30日晚上6時許，鄒清軒致電陳尚鳴，
    約定於同日晚上10時許，至桃園縣平鎮市○○○路某萊爾富
    便利商店前付款，並由鄒清軒駕車搭載陳建豪、楊雅惠一同
    赴約。嗣於98年6月30日晚上10時許，陳建豪抵達上揭便利
    商店前，因僅見陳尚鳴、邱紫緹及某不詳姓名之成年男子，
    而黃靜慈未到場，且陳尚鳴並未攜帶約定之性愛光碟等證據
    ，乃拒絕付款，並與楊雅惠搭乘鄒清軒駕駛之車輛離去。陳
    尚鳴見陳建豪已離開，不得已只好作罷，遂駕車搭載邱紫緹
    及某真實姓名不詳之成年男子倖然離去，而未得逞。
二、詎鄒清軒（此部分所涉犯行未據檢察官起訴）因見陳建豪不
    願付款，其出力代為協調將無法獲得任何好處，心有未甘，
    於離開上開萊爾富便利商店後，乃與陳建豪、楊雅惠一同至
    該地點附近之某真實姓名不詳、綽號「阿泰」之成年友人住
    處佯裝聊天，且趁陳建豪、楊雅惠不注意之際，告知「阿泰
    」其稍後之行車動向，上車後會再致電「阿泰」，並請「阿
    泰」於該時撥打電話給陳尚鳴，轉知陳尚鳴關於鄒清軒與陳
    建豪之所在位置，要陳尚鳴迅即駕車趕至台66號快速道路轉
    國道1號高速公路北上交流道附近會合，鄒清軒會停車要陳
    建豪下車。而陳尚鳴於同日晚上10時30分許，接到「阿泰」
    電話，聽聞上情後，乃與鄒清軒、「阿泰」、車內該真實姓
    名不詳之成年男子，共同意圖為自己不法之所有，另行基於
    恐嚇取財之犯意聯絡，駕車在後方追趕，並撥打電話予鄒清
    軒，要其轉告陳建豪：「不停車便要衝撞」，詎鄒清軒除向
    陳建豪轉述：「不停車就會被衝撞」等語外，更進而以「不
    停車陳尚鳴就會開槍」等語恫嚇陳建豪，並迅將車輛停靠於
    台66號快速道路路肩，陳尚鳴見鄒清軒已停車，將車輛停妥
    後，即與該真實姓名不詳之成年男子下車，各出拳朝陳建豪
    肚子、頭部毆打，並拉陳建豪上其等所駕車輛，見陳建豪不
    從，陳尚鳴與該真實姓名不詳之成年男子續向陳建豪恫稱：
    「如果不上車，就要把你丟到高架道路橋下」等語，致陳建
    豪雖心生畏懼，惟未至不能抗拒之程度，嗣因陳建豪見鄒清
    軒在旁附和稱：「你先上車，他們不會對你怎樣」等語，且
    陳尚鳴及該真實姓名不詳之成年男子復不斷對其推擠，不得
    已乃進入陳尚鳴所駕之車輛，以此剝奪陳建豪之行動自由。
    車行途中，陳尚鳴續向陳建豪質問：「事情到底要如何處理
    ？是要付錢？還是要報警？」等語，致陳建豪心生恐懼，因
    而電請楊雅惠籌款36萬元，陳尚鳴則駕車在中壢市市區繞行
    ，後在國道1號高速公路中壢交流道附近派出所前等候鄒清
    軒通知，因陳建豪表示前已替黃靜慈支付4萬多元之房租、
    水電費用，陳尚鳴遂同意陳建豪扣除4萬元而以32萬元和解
    ，並指示邱紫緹下車至便利商店購買便條紙供其指示陳建豪
    立據，邱紫緹即基於幫助陳尚鳴恐嚇取財之犯意，下車購買
    便條紙予陳尚鳴，陳尚鳴即令陳建豪書立載有「本人陳建豪
    因與黃小姐感情糾紛，本人願以新臺幣32萬元整與黃小姐和
    解。…」等內容之切結書1張供其收執。而鄒清軒搭載楊雅
    惠至桃園縣大園鄉某當舖籌款後，欲私下從中取款10萬元花
    用，然唯恐楊雅惠起疑，乃趁楊雅惠進入當鋪借款時撥打電
    話告知「阿泰」其計畫，嗣楊雅惠借得36萬元交予鄒清軒，
    鄒清軒即與楊雅惠至「阿泰」之住處，請「阿泰」自其中先
    抽取10萬元後，再將剩餘26萬元攜至其與陳尚鳴約定之桃園
    縣平鎮市○○○路麥當勞速食店前，交予陳尚鳴，陳尚鳴於
    同日晚上11時30分許收到26萬元後，始讓陳建豪離去，並交
    還上開電話通聯紀錄、房屋租賃合約書、大樓電梯監視錄影
    光碟、內衣褲照片等物。經陳建豪報警處理，告知警方其與
    陳尚鳴相約於98年7月4日上午11時30分許，在桃園縣大園鄉
    ○○○路與中山南路口碰面，警員乃到場埋伏，當場在陳尚
    鳴身上扣得切結書1紙，而循線查知上情。
三、案經桃園縣政府警察局大園分局報告臺灣桃園地方法院檢察
    署檢察官偵查起訴。
    理  由
壹、證據能力部分：
一、本件下列所引用之被告以外之人於警詢、偵查時之陳述，業
    據被告2人於本院準備程序時同意作為證據（本院卷第51頁
    ），被告2人復未於言詞辯論終結前聲明異議，依刑事訴訟
    法第159條之5第2項、第1項規定，視為同意作為證據。本院
    並審酌上揭被告以外之人所為陳述作成之情況，均係出於自
    由意志，並無證明力顯然過低之情形，亦無顯不可信之情狀
    ，認均適當，應皆有證據能力。
二、本院下列所引用卷內之文書證據、證物之證據能力部分，並
    無證據證明係公務員違背法定程序所取得，且檢察官、被告
    、辯護人等於本院亦均未主張排除下列文書證據、證物之證
    據能力，且迄本院言詞辯論終結前均未表示異議，本院審酌
    前揭文書證據、證物並無顯不可信之情況與不得作為證據之
    情形，依刑事訴訟法第158條之4反面解釋及第159條之4之規
    定，應認均有證據能力。
貳、被告陳尚鳴部分：
一、訊據上訴人即被告陳尚鳴固坦承其受黃靜慈委託處理與陳建
    豪間的感情糾紛，於97年6月24日早上，曾與黃靜慈、邱紫
    緹、綽號「進賢」等人一同至陳建豪開設之廣益鑰匙店，及
    於同日晚上復與黃靜慈、邱紫緹共同至大園海產店與陳建豪
    碰面，陳建豪答應給付36萬元，嗣98 年6月30日陳建豪上其
    所駕車輛後確取得26萬元等情不諱，惟矢口否認有恐嚇取財
    、妨害自由之犯行，辯稱：伊於98年6月24日在大園海產店
    洽談時，陳建豪、鄒清軒、邱紫緹、黃靜慈都在場，是陳建
    豪主動要給付36萬元，並相約於98年6月30日，至平鎮市萊
    爾富便利商店付款，但到場後，陳建豪又不想付錢，伊只好
    打電話給黃靜慈，是黃靜慈說一定要拿到錢，才再打給鄒清
    軒，並前往66號快速公路轉高速公路交流道處，當時是鄒清
    軒要陳建豪上伊駕駛之車輛，鄒清軒則跟陳建豪太太回大園
    拿錢，後來再約在平鎮市○○○路之麥當勞見面，鄒清軒朋
    友「阿泰」交付26萬元後，就和陳建豪離開，事後有當面將
    26萬元交給黃靜慈，黃靜慈則拿10萬元給伊花用，伊未恐嚇
    陳建豪，亦未毆打陳建豪、未押陳建豪上車云云。經查：
  (一)上揭犯罪事實，業據證人即被害人陳建豪於偵訊及原審證述
    綦詳（偵卷(二)第26至27頁、第44至46頁，原審卷(一)第78至85
    頁、第217頁背面至218頁背面，原審卷(二)第306頁背面），
    核與證人楊雅惠於原審證稱：98年6月24日早上，黃靜慈、
    陳尚鳴、邱紫緹及另一個男子總共4個人到伊家鑰匙店內，
    要找伊先生陳建豪，陳尚鳴要陳建豪出來解決他和黃靜慈的
    感情問題，另一個瘦瘦的男子則說他是黃靜慈的哥哥，說陳
    建豪對不起他妹妹，被伊等糟蹋，要付一點錢，給個交代，
    他態度很強勢，當時黃靜慈聽到那個男子這麼說時，並沒有
    反駁，陳尚鳴他們有說還會再來，一直到找到陳建豪為止。
    等陳建豪回店內後，伊就轉告他陳尚鳴等人的來意，之後陳
    建豪和鄒清軒有一起到大園海產店與對方碰面，他們回來後
    ，說對方有5項證據，要伊等拿出36萬元，鄒清軒跟陳建豪
    說如果不給錢，對方就會陸續來。98年6月30日，伊有和陳
    建豪搭乘鄒清軒的車子去桃園一家萊爾富便利商店，去之前
    ，陳建豪已經告訴伊他有幫黃靜慈搬家之事，付款當天黃靜
    慈就不會出現，因此他不打算付這筆36萬元。到萊爾富便利
    商店時，因為伊人在車上，因此對於發生狀況不是很清楚，
    那時剛好有許多巡邏警察過來，他們以為伊等報警，就各自
    離開。等車子駛上高架橋，鄒清軒接到一通電話後，告知伊
    等對方已經在伊等後面，還說對方有槍，如果不停車的話，
    就要開槍射擊車子後輪，伊等被迫停在路旁，停車後，鄒清
    軒下車跟陳尚鳴談，陳建豪也下車，沒多久，就看到陳建豪
    抱著肚子好像被打，伊在車上打電話詢問鄒清軒發生什麼狀
    況，他說對方要押陳建豪走，他在處理，緊接著伊看到一個
    人在陳建豪後面，把陳建豪半推半就弄上他們的車，陳尚鳴
    還對伊說「不好意思，我把陳先生帶走」，鄒清軒回到車上
    時，叫伊去籌36萬元，因為伊戶頭沒有錢，但伊認識當鋪老
    闆，就請鄒清軒載伊去當鋪，鄒清軒則在外面等伊，伊借到
    現金36萬元後，就在鄒清軒車上拿1張廣告紙把錢包起來，
    接著鄒清軒突然帶伊去他朋友住處，表示他這個朋友認識陳
    尚鳴，要讓他朋友與陳尚鳴處理此事，而鄒清軒朋友拿到伊
    用廣告紙包好的錢後，他帶著錢折回他家，進去一下子，換
    另一套衣服出來後，才開車去找陳尚鳴，把陳建豪接回來等
    情相符（原審卷(一)第107至113頁，原審卷(二)第219頁正、反
    面）。
  (二)被告邱紫緹並以證人身分於偵訊及原審證稱：伊會認識黃靜
    慈，是因為陳尚鳴的緣故，當時伊跟陳尚鳴是男女朋友，伊
    等去他朋友在中壢市○○○路開的燒烤店吃飯，當時黃靜慈
    和她乾哥哥即陳尚鳴的朋友，拜託陳尚鳴出面調解她和陳建
    豪間的感情糾紛，黃靜慈一直哭著要陳尚鳴幫忙，伊記得黃
    靜慈向陳尚鳴說她手上有照片、精液、性愛光碟，他們有談
    到要向黃靜慈的對象陳建豪拿錢，還談好錢要五、五分或六
    、四分，黃靜慈說她沒有錢繳房租、雜費，希望陳尚鳴去向
    陳建豪拿錢。98年6月24日早上8點，伊有去桃園縣大園鄉○
    ○路上陳建豪開的鑰匙店，當天是陳尚鳴朋友開車，載伊、
    陳尚鳴、黃靜慈前往大園，到了大園後，由黃靜慈拿出陳建
    豪名片，依照名片上地址找到陳建豪家。伊等4個人都有進
    入鑰匙店，伊聽到他們說要陳建豪出面處理他和黃靜慈的感
    情糾紛，陳尚鳴表示如果陳建豪再不出面就要告他。98年6
    月24日，伊和陳尚鳴、黃靜慈有去大園海產店，在場之人另
    有陳建豪、鄒清軒，陳尚鳴和鄒清軒去店外談好，伊等就走
    了，上車後，黃靜慈問陳尚鳴談的結果如何，陳尚鳴告訴黃
    靜慈，陳建豪會拿36萬元解決。隔了一、兩天，伊和陳尚鳴
    去中央西路黃靜慈的家找她，在她家裡她把照片、光碟、房
    屋租賃契約交給陳尚鳴。98年6月30日晚上10點，伊有去桃
    園縣平鎮市○○○路萊爾富便利商店，陳尚鳴下車跟陳建豪
    、陳建豪太太、鄒清軒見面，伊在車上等他，當下聊的很不
    開心，陳尚鳴跟一個不認識的男人離開那裡，就坐上伊等的
    車，陳尚鳴一上車就說陳建豪不處理了，後來並駕車往中壢
    方向行駛，車行不到1公里，陳尚鳴的手機響了，伊聽到陳
    尚鳴說「不要處理就不要處理，就讓黃靜慈去告他」，電話
    掛掉後，陳尚鳴的手機又響，他們在電話中談什麼伊沒有聽
    到，但這通電話掛掉後，陳尚鳴就把車調頭，伊問陳尚鳴要
    去那裡，他說要往台66方向走，找鄒清軒他們，伊問他怎麼
    知道鄒清軒開什麼車，他說人家說鄒清軒開的是一台銀色三
    菱的車子，跟車時，陳尚鳴的手機又響了，伊有聽到陳尚鳴
    向對方說「停旁邊講」，陳尚鳴掛掉電話後，伊問他是誰打
    的，他說是鄒清軒打電話給他，問他到底事情現在要如何處
    理，3、4分鐘後，看到鄒清軒的車子已經停在旁邊。陳尚鳴
    停好車下車後，就跟那位不認識的人下車，伊在車上看到鄒
    清軒、陳建豪、那個男人在路旁與陳尚鳴講話，陳建豪走到
    伊等車門前本來要上車了，但又不肯，是鄒清軒說「你跟他
    們去沒關係，我和你太太去拿錢」，陳建豪就上伊等的車坐
    在後座中間，陳尚鳴隨後也上車。當時車上只有伊、陳尚鳴
    、陳建豪和那個不認識的男人，接著陳尚鳴把車子開到中壢
    交流道附近派出所旁邊等鄒清軒電話，1個小時後，鄒清軒
    打電話叫他去環中東路麥當勞，抵達之後，不知是鄒清軒還
    是鄒清軒朋友拿著1包東西走向伊等車輛，把東西交給陳尚
    鳴，陳建豪則跟那個人一起回到他們車上。陳尚鳴拿到那包
    錢後，跟伊說鄒清軒拿走10萬元。從麥當勞離開時，已經是
    晚上12點多，黃靜慈還是沒有接電話。到了隔天即98年7月1
    日凌晨，黃靜慈打電話來，是伊接的，她一開口就問伊到底
    有沒有拿到錢，伊就把電話交給陳尚鳴等語（偵卷(一)第70頁
    、偵卷(二)第62頁，原審卷(一)第180頁背面至186頁背面、原審
    卷(二)第282頁背面、第306頁背面），核與共犯黃靜慈於本案
    警詢、原審所自承其與陳建豪之電話通聯紀錄、其與陳建豪
    同居處之房屋租賃合約書、陳建豪出入該址之大樓電梯監視
    錄影光碟等物品，均為其所提供，且卷附照片之內衣褲亦為
    陳建豪所有等語相符（偵卷(一)第17頁，原審卷(一)第362頁背
    面）。
  (三)證人鄒清軒亦於原審證稱：98年6月24日晚上11時，伊有和
    陳建豪去桃園縣大觀路的大園海產店，是陳建豪拜託伊去的
    ，他說他和對方有男女糾紛，他害怕對方對他不利，當時對
    方有陳尚鳴、黃靜慈、邱紫緹到場，陳尚鳴和陳建豪在談糾
    紛的事情，伊等5個人都坐在原桌，陳尚鳴講到有性愛光碟
    、照片、精液等證物，陳建豪當場質疑這些東西是否存在，
    陳尚鳴表示有，黃靜慈聽到陳尚鳴、陳建豪上開對話時，並
    沒有作任何的表示。本來陳尚鳴要求要以100萬元解決，因
    為伊說看能不能減少一點，最後就議定陳建豪給36萬元，黃
    靜慈他們就把錄影帶、光碟、精液給陳建豪，這是伊和陳尚
    鳴在海產店外談的，後來約定在萊爾富便利商店交錢。到了
    98年6月30日，伊載陳建豪和他太太楊雅惠過去，但車行途
    中，陳建豪說他不想把錢交給陳尚鳴，伊有找伊朋友「阿泰
    」去問陳尚鳴，看錢要如何處理，在去萊爾富便利商店前，
    要約在什麼地點交錢，伊也是問「阿泰」，由「阿泰」決定
    在平鎮市○○○路萊爾富便利商店前付款，伊再打電話告訴
    陳尚鳴。到了約定地點，陳建豪不想給錢，因為當地民眾有
    報警，警察說伊等車輛不能停在那裡，伊等就離開去找伊朋
    友「阿泰」。之後走到快速道路上時，陳尚鳴打電話給伊，
    說他車在伊等後面，叫伊停下來，如果不停車，他就要衝撞
    伊等車輛，伊有轉告陳建豪，並自己增加「陳尚鳴會對我們
    開槍」的話，伊靠路邊停車後，陳尚鳴他們下車，一邊動手
    打陳建豪，一邊拉陳建豪到他們車子那邊，陳尚鳴有捶陳建
    豪肚子，陳建豪在掙扎，是伊說「沒關係，你先上他們的車
    」，陳建豪就上他們車，隔沒多久陳尚鳴打電話給伊，叫伊
    和楊雅惠去籌當初約定好的36萬元，之間陳尚鳴有打電話過
    來說他已經在派出所門口，要帶陳建豪去報案，伊說伊等等
    一下就到了，伊載楊雅惠去大園當舖籌款，籌到36萬元後，
    伊跟楊雅惠去平鎮市○○○路萊爾富便利商店附近等「阿泰
    」，由楊雅惠將錢交給「阿泰」，「阿泰」再拿錢去把陳建
    豪帶回來，伊就是要避嫌，才透過「阿泰」交錢等語屬實（
    原審卷(一)第72背面至77頁背面、第188至192背面）。
  (四)何況，被告陳尚鳴亦於98年7月4日警詢時自白：因替黃靜慈
    處理與陳建豪之感情糾紛，故98年6月24日上午9時許，有與
    黃靜慈、邱紫緹及一位綽號「進賢」的朋友去桃園縣大園鄉
    ○○路37號廣益鑰匙店找陳建豪討論處理方式，當日係由黃
    靜慈親自帶路，抵達時陳建豪不在，伊留電話給他太太請他
    跟伊聯絡。98年6月29日下午，黃靜慈親自交給伊房屋租賃
    契約、電話通聯紀錄、電梯出入錄影帶、光碟等物品，要利
    用這些東西找陳建豪處理，黃靜慈說六、四拆帳，等拿到錢
    之後親自交給她，伊向陳建豪表示伊手上有這些東西，問他
    要如何處理，陳建豪透過「阿軒」一起出面，建議以36萬元
    處理，伊收到錢之後就把證據還給他們，98年6月30日晚上
    10時許，雙方就約在桃園縣平鎮市○○○路萊爾富便利商店
    ，後來伊總共拿到現金26萬元，並將房屋租賃契約、電話通
    聯紀錄、電梯出入光碟、照片等物品還給陳建豪。照片中的
    內衣褲黃靜慈說是陳建豪的，這是她在中壢市○○○路的住
    所拿給伊拍的。伊跟黃靜慈之前就講好取得款項後以六、四
    拆帳，所以當晚伊拿到錢之後有傳簡訊通知她伊已經收到錢
    ，請她過來跟伊拿，可是她到現在（即98年7月4日）還沒跟
    伊拿，伊已經把現金花掉22萬，剩下4萬元，是伊主動交付
    給警方等語（偵卷(一)第6頁背面至第9頁）。被告陳尚鳴並以
    證人身分於偵訊及原審證稱：黃靜慈委託伊處理她和陳建豪
    的感情糾紛，代價是六、四分帳。98年6月29日下午，黃靜
    慈親自交給伊房屋租賃契約、電話通聯紀錄、電梯出入錄影
    帶、光碟等物品。98年6月30日下午6點多，鄒清軒打伊的手
    機，跟伊約在關爺西路萊爾富商店。見面當時因黃靜慈沒有
    拿沾有精液的衛生紙來，陳建豪說要告就告，就與他太太、
    鄒清軒離開。後來鄒清軒打伊手機，叫伊去66快速道路接中
    山高速公路的北上交流道談，到達之後，鄒清軒叫陳建豪坐
    伊的車，他跟陳建豪太太去籌錢，到了晚上11點多，鄒清軒
    打電話跟伊約在環中東路麥當勞，他朋友拿26萬元給我，98
    年7月1日凌晨2點多，黃靜慈打電話給伊叫伊先把錢匯給她
    ，伊叫她自己過來拿，伊去找介紹黃靜慈的「阿龍」，「阿
    龍」說黃靜慈不出面的話，叫伊等把錢花掉等語（原審卷(二)
    第278頁，偵卷(一)第71至72頁），被害人陳建豪既於98年6月
    30日晚上10點依約到萊爾富便利商店時，已向被告陳尚鳴表
    明其拒絕付款，則若非被告陳尚鳴施以恐嚇、妨害自由之手
    段，陳建豪豈會於上揭時間後之1小時內，立刻改變心意願
    意付款？且陳建豪若係出於自由意願應允付款，則其可與被
    告陳尚鳴另行再約定時間交款即可，豈需由立即其配偶楊雅
    惠於晚上11時許臨時跑至當鋪借款？況且，被告陳尚鳴係在
    取得上揭26萬元之款項後，才讓陳建豪離去，益徵被告陳尚
    鳴確有上揭不法犯行。此外，復有房屋租賃契約書（偵卷(一)
    第43至50頁）、電話通聯紀錄（偵卷(一)第51至61 頁）、內
    衣褲照片2張（偵卷(一)第34頁）、廣益鑰匙店之監視錄影畫
    面翻拍照片18張（偵卷(一)第36至38頁）、切結書1張（偵卷
    (一)第33頁）、手機簡訊翻拍照片7張（偵卷(一)第39 至42頁）
    等證附卷可佐，足認係因黃靜慈不滿被害人陳建豪欲與之分
    手，有感將頓失經濟來源，乃與被告陳尚鳴共謀，由其提供
    上開電話通聯紀錄、房屋租賃合約書、大樓電梯監視錄影光
    碟、內衣褲照片等物，以其等手上握有性愛光碟、沾有陳建
    豪精液衛生紙及上開證據為由，向陳建豪勒索錢財。嗣因陳
    建豪未見所謂性愛光碟、精液等證據，且黃靜慈亦未出現於
    約定付款時、地，拒不付款，被告陳尚鳴乃另行起意，與鄒
    清軒、「阿泰」、某真實姓名年籍不詳之男子等人，以上開
    恐嚇、妨害自由之方式，致陳建豪心生畏懼因而交付36萬元
    。是被告陳尚鳴與黃靜慈、鄒清軒等人，主觀上有為自己不
    法所有之意圖甚明。被告陳尚鳴與黃靜慈就事實欄一所載之
    恐嚇取財未遂犯行，彼此間有犯意聯絡及行為分擔；被告陳
    尚鳴及鄒清軒、「阿泰」、某真實姓名年籍不詳之成年男子
    ，就事實欄二所載之恐嚇取財犯行，彼此間亦有犯意聯絡及
    行為分擔，均堪以認定。
  (五)被告陳尚鳴雖另辯稱：鄒清軒朋友「阿泰」交付26萬元後，
    有當面將26萬元交給黃靜慈，黃靜慈則拿10萬元給伊花用云
    云。然此與其於98年7月4日警詢中自承：當晚伊拿到錢之後
    有傳簡訊通知黃靜慈伊已經收到錢，請她過來跟伊拿，可是
    她到現在（按即98年7月4日）還沒跟伊拿，伊已經把現金花
    掉22萬，剩下4萬元，是伊主動交給警方的等語明顯不符（
    偵卷(一)第6頁背面至第9頁）。佐以被告陳尚鳴取得上開26萬
    元款項後，確曾發送「事情處理好了，錢在我這，再（誤繕
    為「在」）不接別再找我了。」、「錢已經拿好了。全數26
    萬元。要怎麼拿給妳？對方要求你寫一張切結書，要妳從今
    以後不要再跟陳建豪聯絡。要怎麼樣請盡快與我聯絡。」、
    「妳有打給陳建豪。但是妳不打給我就對了。妳看著辦吧！
    」、「給妳15分鐘回電，再不理會錢我要花掉囉！妳哥叫我
    們把錢花掉的。」等內容之簡訊至被告黃靜慈持用之000000
    0000號行動電話門號，有上開簡訊翻拍照片7張附卷可按（
    偵卷(一)第39至42頁）。嗣於原審審理時被告陳尚鳴仍以證人
    身分證稱：這筆錢伊就一直都沒有交給黃靜慈等語（原審卷
    (二)第277頁背面），足認被告陳尚鳴確實並未將該筆26萬元
    款項與黃靜慈朋分，而係自行將其中22萬元花用殆盡，應屬
    無訛。
  (六)被告陳尚鳴雖聲請傳訊證人陳建豪、黃靜慈，欲證明其只是
    受黃靜慈委託處理，並無恐嚇，惟證人陳建豪已於原審就此
    部分證述明確，且共犯被告黃靜慈於原審始終否認有恐嚇取
    財之犯行，其恐嚇取財未遂之犯行，於原審判刑後並未上訴
    而確定，並依證人陳建豪所述，其與黃靜慈二人在情感上仍
    有持續往來，是難期待黃靜慈於本院會為其有參與被告陳尚
    鳴為恐嚇取財犯行為詳實之證詞，何況，尚有上揭事證足證
    被告陳尚鳴第一次恐嚇取財未遂之犯行，本院認此部分事證
    已明，實無傳喚之必要。另被告陳尚鳴亦聲請傳喚證人即桃
    園大竹派出所警員錢彼得，欲證明其於98年6月30日要帶陳
    建豪去派出所報案，其有與錢彼得警員聯絡，但錢警員當時
    已下班，錢警員叫其聯絡其他警員處理，但派出所其他警員
    說這是私人感情糾紛，要其等私下處理等情，然縱認被告陳
    尚鳴於98年6月30日當日確有撥打電話予錢彼得警員，惟被
    告陳尚鳴既已要陳建豪之妻楊雅惠去籌款在先，雖被告陳尚
    鳴於等待期間曾將其車停在中壢派出所前，而其之後則指示
    陳建豪建立切結書，顯然其與警員聯絡，僅係用以威脅陳建
    豪欲將其不倫戀公開而逼其就範之手段，況且，錢警員於被
    告陳尚鳴施以恐嚇取財、妨害自由均未在場，無從證明被告
    陳尚鳴有無上揭犯行，故此部分待證事實核與本案無關，本
    院亦無傳喚之必要，附此敘明。至於被告陳尚鳴所提其與楊
    雅惠之電話錄音光碟，欲證明楊雅惠曾說被告陳尚鳴與她都
    是被害者等情，惟楊雅惠或係因本件案發後陳建豪有報警，
    員警因而查獲被告陳尚鳴，被告陳尚鳴經檢察官交保後，楊
    雅惠唯恐被告陳尚鳴來電再對其等恐嚇，不得不虛偽應對之
    詞，該電話錄音既係在本件案發後所為，亦難認與本案有關
    ，無從執為有利被告陳尚鳴之認定。
二、綜上所述，被告陳尚鳴所辯情詞，顯係事後卸責之詞，洵難
    採信。本件事證明確，被告陳尚鳴上開犯行堪以認定，應予
    依法論科。
、被告邱紫緹部分：
    訊據被告邱紫緹矢口否認有恐嚇取財之犯行，辯稱：伊當時
    是要下車買飲料，是陳建豪堅持要寫和解書，叫伊去幫他買
    便條紙的云云。惟證人陳建豪於原審已證稱：陳尚鳴在車上
    要求伊寫一份切結書，該書面是邱紫緹或陳尚鳴的朋友去便
    利商店買來的，之後陳尚鳴念切結書內容，伊就照著他唸的
    寫下來等語（原審卷(一)第82頁反面至83頁），本院衡諸當時
    係被告陳尚鳴強行逼迫陳建豪上其車輛，在妨害陳建豪之行
    動自由當中，並恐嚇陳建豪令其電請楊雅惠籌款，依當時陳
    建豪一切都受被告陳尚鳴擺佈之情形下，陳建豪殊無可能主
    動要求書寫切結書。且被告邱紫緹於原審已自承：當時是因
    陳尚鳴在開車，陳尚鳴要伊下車購買，所以伊就去買等語明
    確（原審卷(一)第45頁）。何況，細繹卷附切結書（偵卷(一)第
    33頁）載有：「．．．附註黃靜慈小姐之委託人本人也願意
    對委託人放棄法律所有先訴權。」文字，被告陳尚鳴本與陳
    建豪並不相識，亦無債權債務關係，何來放棄法律所有先訴
    權之必要？益徵該切結書之內容確係陳建豪被令依被告陳尚
    鳴指示書寫，被告陳尚鳴僅係欲藉此切結書來推諉其先前對
    陳建豪所有之違法犯行，否則當無要陳建豪書立放棄對其法
    律所有先訴權之違常文字。既係被告陳尚鳴指示陳建豪書立
    上揭切結書，則當係被告陳尚鳴指示其女友即被告邱紫緹下
    車購買書立切結書之紙張，故被告邱紫緹上揭辯詞，顯係卸
    責之詞，不足採信。被告邱紫緹既係以幫助被告陳尚鳴之犯
    意，實施恐嚇取財罪之構成要件以外之行為，其顯係被告陳
    尚鳴遂行恐嚇取財罪之幫助犯。
肆、論罪科刑：
一、被告陳尚鳴就事實欄一所載向陳建豪恐嚇索款，惟尚未取得
    款項之所為，核其所為，係犯刑法第346條第1項、第3項之
    恐嚇取財罪未遂罪。被告陳尚鳴已著手於恐嚇取財行為之實
    行，惟因陳建豪未交付財物而不遂，為未遂犯，應依刑法第
    25 條第2項之規定，按既遂犯之刑減輕之。被告陳尚鳴與黃
    靜慈共同向陳建豪恐嚇取財，其等就上開犯行間，具有犯意
    聯絡及行為分擔，應論以共同正犯。起訴意旨誤認被告陳尚
    鳴此部分所為，係犯刑法第346條第1項之恐嚇取財既遂罪，
    尚有誤會，惟此僅係犯罪階段認定有誤，不生變更起訴法條
    之問題。
二、被告陳尚鳴以事實欄二所載之方式向陳建豪恐嚇索款，係犯
    刑法第346條第1項之恐嚇取財罪，及同法第302條之以非法
    方法剝奪人之行動自由罪。又按刑法第302條之妨害自由罪
    ，係妨害他人自由之概括的規定，故行為人具有一定目的，
    以非法方法剝奪人之行動自由者，除法律別有處罰較重之規
    定（例如略誘及擄人勒贖等罪），應適用各該規定處斷外，
    如以使人行無義務之事，或妨害人行使權利為目的，而其強
    暴脅迫復已達於剝奪人行動自由之程度，即祇成立本罪，不
    應再依同法第304條論處（最高法院29年上字第2359號判例
    意旨可參），故被告陳尚鳴雖於強令陳建豪上車，剝奪其行
    動自由，並逼使陳建豪書立切結書，使其行無義務之事，惟
    揆諸上揭判例意旨，此部分不應再論處刑法第304條之罪。
    又被告陳尚鳴之恐嚇取財行為與以非法方法剝奪行動自由行
    為，在自然意義上雖非完全一致，然二者仍有部分合致，且
    犯罪目的單一，均為迫使陳建豪交付款項，依一般社會通念
    ，認應評價為一罪方符合刑罰公平原則，如予數罪併罰，反
    有過度處罰之疑慮，與人民法律感情亦未契合，是於牽連犯
    廢除後，適度擴張一行為概念，認此情形為一行為觸犯數罪
    名之想像競合犯，方屬適當，準此，被告陳尚鳴上開所為，
    固觸犯刑法第346條第1項之恐嚇取財罪及刑法第302條第1項
    之以非法方法剝奪人之行動自由罪，然其係以一行為，觸犯
    數罪名，為想像競合犯，應依刑法第55條規定，從一重以刑
    法第346條第1項之恐嚇取財罪論處。被告陳尚鳴與鄒清軒、
    「阿泰」、某真實姓名年籍不詳之成年男子共同向陳建豪恐
    嚇取財，其等就上開犯行，具有犯意聯絡及行為分擔，均應
    論以共同正犯。被告陳尚鳴所犯上開恐嚇取財未遂罪及恐嚇
    取財既遂罪二罪間，犯意各別，行為互殊，應分論併罰之。
    公訴意旨認被告陳尚鳴就事實欄一、二所載之行為應論以接
    續犯，而為包括之一罪，尚有未洽。
三、被告邱紫緹幫助被告陳尚鳴實行恐嚇取財犯行，核其所為，
    係犯刑法第346條第1項恐嚇取財罪之幫助犯。被告邱紫緹幫
    助犯之處罰，應依刑法第30條第2項規定，按正犯之刑減輕
    之。
四、公訴意旨另認：被告邱紫緹與黃靜慈、陳尚鳴共同意圖為自
    己不法之所有，其等於98年6月24日晚上11時許，在桃園縣
    大園鄉○○路「大園海產店」內，推由被告陳尚鳴出面與陳
    建豪接洽，被告陳尚鳴以「不拿出錢就要去你店裡鬧」及危
    害陳建豪家人安全等語恫嚇陳建豪，使其心生畏懼，而雖明
    知無上開物品，亦被迫允諾以36萬元代價取回上揭物品，並
    約於98年6月30日晚上10時許至桃園縣平鎮市○○○路某萊
    爾富便利商店付款。於同年月30日在上揭便利商店前，因僅
    被告陳尚鳴、邱紫緹到場，陳建豪拒絕付款，並與其配偶楊
    雅惠搭乘友人鄒清軒駕駛之車輛離去，被告陳尚鳴承前恐嚇
    取財之犯意，駕車追於後方，並以「若不停車就要開槍」、
    「不停車便要衝撞」等語恫嚇陳建豪與鄒清軒，使鄒清軒被
    迫停車，待陳建豪下車後，被告陳尚鳴便強迫陳建豪上其車
    ，並向陳建豪恫稱：「不上車就把其丟下橋」等語，使陳建
    豪因恐懼不得不上被告陳尚鳴之車，於車內被告陳尚鳴向陳
    建豪恫稱「不解決不放人」等語，陳建豪為了自身安全被迫
    請楊雅惠籌錢給付，嗣楊雅惠湊得36萬元交予鄒清軒，鄒清
    軒自其中抽成10萬元後，將剩餘之26萬元轉交予被告陳尚鳴
    ，經黃靜慈同意上開26萬元之數額後，被告陳尚鳴、邱紫緹
    始收受，讓陳建豪離去。後被告陳尚鳴、邱紫緹通知黃靜慈
    取款，並在黃靜慈桃園縣龜山鄉之親友住處，將26萬元之百
    分之60款項交予黃靜慈，因認被告邱紫緹此部分涉犯刑法第
    346條第1項之恐嚇取財罪嫌云云。經查：
  (一)公訴人認被告邱紫緹涉有刑法第346條第1項之恐嚇取財罪嫌
    ，係以被告邱紫緹之供述、證人陳建豪、鄒清軒之證述，及
    監視錄影畫面翻拍照片等為其主要論據。訊據被告邱紫緹堅
    決否認有恐嚇取財之犯行，辯稱：伊只是陪同男友陳尚鳴去
    現場，對於陳尚鳴到現場要做何事，事前均不知情，事後亦
    未分得款項等語。
  (二)據告陳尚鳴於原審以證人身分結稱：黃靜慈是委託伊一個人
    處理她與陳建豪的感情糾紛，且黃靜慈跟伊聯絡都是臨時的
    ，當時伊與邱紫緹正在交往，平常伊都與邱紫緹一起行動，
    98年6月24日凌晨5點多那天，黃靜慈臨時找伊去陳建豪家時
    ，伊和邱紫緹正準備一起去吃早餐，所以伊等才一起過去，
    那天伊叫「進賢」開車載伊、邱紫緹、黃靜慈去陳建豪店面
    ，當時只有伊和黃靜慈知道伊等是要去處理她與陳建豪的感
    情糾紛，但伊和黃靜慈在車上聊這件事情，邱紫緹、「進賢
    」應該有聽到。之後伊拿到26萬元，也沒有分任何金錢給邱
    紫緹等語明確（原審卷(二)第275、278、279頁正、反面）。
    是依證人陳尚鳴所述之情觀之，被告邱紫緹彼時正與被告陳
    尚鳴交往，兩人為男女朋友，則被告邱紫緹於被告陳尚鳴外
    出、處理事情之際均陪伴在旁，或於被告陳尚鳴之行動電話
    鈴響時代為接聽來電，或於黃靜慈無法聯絡被告陳尚鳴時，
    電洽被告邱紫緹傳話等情，經核與常情及一般事理均無違背
    ，堪認被告邱紫緹所辯上情，尚非全然不可採信。
  (三)再者，遍查證人陳建豪、楊雅惠、鄒清軒就本案所述情節可
    知，其等均未指稱被告邱紫緹有何對陳建豪為恫嚇、施強暴
    脅迫、妨害自由、或索取錢財之言語及行為，此有其等之證
    述在卷可按，業詳如前述，起訴意旨指稱被告邱紫緹與被告
    陳尚鳴、黃靜慈共謀向陳建豪勒索財物，約定所得價款由被
    告邱紫緹與陳尚鳴均分其中百分之40，以及被告邱紫緹與陳
    尚鳴共同收受鄒清軒交付之26萬元，始讓陳建豪離開云云，
    均乏足以佐證其說為實之證據。
  (四)被告邱紫緹於案發當時因其為被告陳尚鳴之女友，固對被告
    陳尚鳴受黃靜慈委託處理其與陳建豪間之感情糾紛一事，因
    聽聞被告陳尚鳴與黃靜慈之談話內容而知悉，並於被告陳尚
    鳴為上開犯行之際，均恰巧在場，惟其並未對陳建豪施以任
    何恐嚇取財之行為，自難僅因其為被告陳尚鳴之女友，即可
    逕論其就被告陳尚鳴、黃靜慈恐嚇取財之犯行，有參與謀議
    之犯意聯絡，而為共同正犯。
  (五)綜上所述，被告邱紫緹前開所辯，應屬可採。公訴人所舉之
    上開論據，均不足以證實被告邱紫緹確有參與對陳建豪恐嚇
    取財之犯行，尚不足以使本院形成被告邱紫緹涉犯恐嚇取財
    罪之確信心證。此外，復查無其他積極證據足資證明被告邱
    紫緹有何公訴人所指之上述犯行，惟公訴人認被告邱紫緹與
    被告上揭幫助恐嚇取財之犯行，係屬實質上一罪之關係，故
    無庸就此部分另為無罪之諭知，併此敘明。
伍、撤銷改判部分：
一、原審僅以被告邱紫緹並非以共同正犯之犯意為構成要件以外
    之行為，卻漏未審酌被告邱紫緹實有以幫助被告陳尚鳴之犯
    意，應成立幫助犯，逕諭知被告邱紫緹無罪，容有未洽。檢
    察官據此提起上訴，指摘原判決不當，為有理由，應就被告
    邱紫緹部分予以撤銷改判。
二、爰審酌被告邱紫緹於案發時因與被告陳尚鳴係男女朋友，不
    管到何處均出雙入對，以致幫助被告陳尚鳴為本件恐嚇取財
    之犯行，其犯罪動機單純、手段輕微、對陳建豪造成之損害
    不大，及犯後之態度等一切情狀，量處如主文所示之刑，並
    諭知易科罰金之折算標準，以資懲儆。查被告邱紫緹前未曾
    因故意犯罪受有期徒刑以上刑之宣告，有本案被告前案紀錄
    表附卷可稽，其因一時失慮，致犯本罪，本院認其經此次科
    刑教訓後，當益知警惕，應無再犯之虞，因認其所受宣告之
    刑，以暫不執行為適當，爰併予宣告緩刑2年，以勵來茲，
    而啟自新。又被告邱紫緹僅高中肄業，為為加強其法治教育
    及法律觀念，爰依刑法第93條第1項規定併予宣告於緩刑期
    間付保護管束，以勵自新。
陸、上訴駁回部分：
一、原判決就被告陳尚鳴上揭犯行，適用刑法第28條、第346條
    第1項、第3項、第302條第1項、第55條、第25條第2項、第
    41條第1項前段、第38條第1項第3款、第51條第1項第5款，
    刑法施行法第1條之1第1項、第2項前段規定，並審酌被告陳
    尚鳴時值壯年，不思憑藉己力，循正當管道獲取財物，竟因
    受黃靜慈委託處理其與陳建豪之不倫戀情，而與黃靜慈共謀
    以上開方式向陳建豪索取錢財，被告陳尚鳴復與鄒清軒等人
    另行向陳建豪恐嚇取款，對陳建豪之身、心造成傷害，惡性
    非輕，被告陳尚鳴並已將陳建豪所交付款項中之22萬元花用
    殆盡，迄未賠償陳建豪損失，犯罪情節較重，及其犯後態度
    等一切情狀，分別量處被告陳尚鳴有期徒刑8月、1年，並定
    執行刑為有期徒刑1年6月，及敘明扣案之切結書1張，係陳
    建豪遭被告陳尚鳴脅迫而簽立，屬被告陳尚鳴因犯罪所得之
    物，應被告陳尚鳴所犯恐嚇取財既遂罪名項下宣告沒收，另
    說明陳建豪交付之36萬元，其中4萬元已發還其領回，有贓
    物認領保管單1紙附卷可憑（偵卷(一)第35頁），未扣案之現
    金32 萬元，雖屬被告陳尚鳴及共犯鄒清軒犯本件恐嚇取財
    罪所得之物，然該現金非出於陳建豪之自由意志所交付，故
    上開物品之所有權非屬被告陳尚鳴所有，自不得予以沒收等
    情，經核其認事用法均無不合，量刑亦稱妥適。
二、被告陳尚鳴提起上訴，猶執前詞否認犯行，為無理由，已如
    前述。因認被告陳尚鳴之上訴，為無理由，應予駁回。
柒、另鄒清軒涉嫌與被告陳尚鳴、「阿泰」、車內之真實姓名不
    詳之成年男子乙名共同於98年6月30日晚上10時30分至11時
    30分許，向陳建豪為恐嚇取財犯行，鄒清軒部分未據起訴，
    本院依職權將其移送檢方另行偵辦，附此敘明。
據上論斷，應依刑事訴訟法第369條第1項前段、第364條、第299
條第1項前段、第368條，刑法第346條第1項、第30條、第41條第
1項前段、第74條第1項第1款，第93條第1項，刑法施行法第1條
之1，判決如主文。
本案經檢察官劉異海到庭執行職務。
中    華    民    國   100    年    10    月    31    日
                  刑事第八庭  審判長法  官  林恆吉
                                    法  官  黃斯偉
                                    法  官  王偉光
以上正本證明與原本無異。
邱紫緹部分不得上訴，陳尚鳴部分第一次恐嚇取財未遂不得上訴
。第二次恐嚇取財部分如不服本判決，應於收受送達後10日內向
本院提出上訴書狀，其未敘述上訴之理由者並得於提起上訴後10
日內向本院補提理由書（均須按他造當事人之人數附繕本）「切
勿逕送上級法院」。
                                     書記官 王秀雲
中    華    民    國   100    年    10    月    31    日
附錄論罪科刑法條：
刑法第346條第1項：
意圖為自己或第三人不法之所有，以恐嚇使人將本人或第三人之
物交付者，處6 月以上5 年以下有期徒刑，得併科1 千元以下罰
金。
中華民國刑法第302條第1項：
私行拘禁或以其他非法方法，剝奪人之行動自由者，處5 年以下
有期徒刑、拘役或3 百元以下罰金。